臺灣嘉義地方法院刑事判決　　　　　　　　　　　　　九十一年度交簡上字第八號
　　公　訴　人　臺灣嘉義地方法院檢察署檢察官
　　上　訴　人　甲○○
　　即原審被告
右列被告因公共危險案件，不服本院簡易庭九十一年度交簡字第六六號中華民國九十
一年一月十四日第一審判決（台灣嘉義地方法院檢察署檢察官聲請簡易判決處刑案號
：九十一年度偵字第一０四號)，提起上訴，本院管轄之第二審合議庭判決如左：
    主  文
上訴駁回。
    事  實
一、甲○○曾於民國九十年間，因酒後不能安全駕駛而駕車，觸犯公共危險罪，經本
    院判處拘役五十日，甫於九十年八月十日執行完畢（不構成累犯），竟不知悔悟
    ，明知服用酒類製品後，不能安全駕駛時，不得駕駛動力交通工具，竟仍於於九
    十年十二月十九日上午八、九時許，在其嘉義縣水上鄉柳林村十三鄰一七九一號
    住處酒後達不能安全駕駛之際，逕自駕駛車牌ＲＳ─八五七０號（牌照已註銷）
    自小客車外出，於同日上午九時十分許，行經嘉義縣水上鄉○○村○○路前，為
    警攔查作酒精測試，吐氣酒精濃度高達每公升０、九一毫克。
二、案經嘉義縣警察局水上分局報請臺灣嘉義地方法院檢察署檢察官偵查聲請簡易判
    決處刑。
    理  由
一、被告陳勝福對其於飲酒後，酒精影響其駕駛能力，仍駕車外出等事實於偵審中均
    坦承不諱；而被告經警測得其吐氣酒精濃度高達每公升０、九一毫克，有酒精濃
    度測定值一紙在卷可按。按刑法上所謂「服用酒類不能安全駕駛動力交通工具」
    ，觀察重點在於酒精對駕駛人在交通工具高速動力運轉狀況下維持身心整體應變
    能力的影響，而酒精對於人體的影響，在經驗科學上並不限於徹底麻醉身心，當
    血液酒精濃度（一般為呼氣酒精濃度的二千一百倍到二千三百倍）過高而造成酒
    精中毒時，即使只是每百毫升一百毫克，也已足可影響駕駛安全。關於這項自然
    科學上所肯定的客觀實驗數據，法務部曾於八十八年五月十日邀集行政院衛生署
    、中央警察大學等相關專業機構研商確認，並取呼氣酒精濃度每公升零點五五毫
    克的近似數值為個案事實認定參考，以法八十八檢字第一六六九號函行文所屬機
    關供作刑事訴追依據，所採測定基準並不違背公知的經驗法則。如果根據通常生
    活上的客觀經驗已不能確保駕駛人穩定而有效地操控動力交通工具，自屬法律所
    要規範的對象，與駕駛人有無喝醉、神智是否清楚均無必然關連。本案被告酒後
    經測得之呼氣酒精濃度既高達每公升０‧九一毫克，顯已達不能安全駕駛動力交
    通工具之程度，本件事證明確被告犯行堪以認定。
二、核被告服用酒類，不能安全駕駛動力交通工具之行為，係犯刑法第一百八十五條
    之三之公共危險罪。原審依上訴人即被告於警訊、偵查中之自白及現存之證據，
    已足認定其右開犯行，就其所犯，本於刑事訴訟法第四百四十九條第一項、第四
    百五十四條第二項之規定，並適用刑法第一百八十五條之三、第四十一條第一項
    前段、罰金罰鍰提高標準條例第二條等條文，逕以簡易判決處有期徒刑二月，並
    諭知易科罰金之折算標準，核其認事用法尚無不合，量刑亦甚妥適，被告上訴意
    旨，任意指摘原判決量刑過重，為無理由，應予駁回。
據上論斷，應依刑事訴訟法第四百五十五條之一第一項、第三項、第三百六十八條，
判決如主文。
本案經檢察官陳昭廷到庭執行職務
中    華    民    國      九十一      年      四        月    二十二    日
                                臺灣嘉義地方法院刑事第二庭
                                審判長  法  官  夏  金  郎
                                        法  官  陳  端  宜
                                        法  官  劉  瓊  雯
右正本證明與原本無異。
本件不得上訴。
中    華    民    國      九十一      年      四        月    二十二    日
                                        書記官  陳  冠  學
